台灣雲林地方法院刑事判決　　　　　　　　　　　　　九十二年度訴字第五三七號
　　公　訴　人　台灣雲林地方法院檢察署檢察官
　　被　　　告　庚○○
右列被告因偽造文書等案件，經檢察官提起公訴（九十二年度偵字第三五三八號），
本院合議庭裁定由受命法官獨任行簡式審判程序，並判決如左︰
    主  文
庚○○連續行使偽造私文書，足以生損害於他人，累犯，處有期徒刑壹年貳月。庚○○在九一雲警交字第ＫＡＣ１４０３３６及ＫＡＣ１４０３３７號舉發違反道路交通
管理事件通知單移送聯之收受通知聯者簽章欄，偽造的「己○○」署押一枚（連同因
而複印於該通知單之回覆聯、存查聯上的複寫部分）、在雲林縣警察局埒內派出所九
十二年四月二十四日下午三時許之警訊筆錄上偽造的「己○○」署押三枚及指印七枚
，在和信電訊股份有限公司行動電話服務申請書、丙○○○股份有限公司服務申請書
、ＡＮＮＣ２１１３專案切結同意書、甲○○○○股份有限公司行動電話服務申請書
、Ｈ－Ｔ－１９０專案切結同意書上申請人簽章欄偽造「己○○」之署押共五枚連同
其複寫的部分（其中和信電訊股份有限公司、甲○○○○股份有限公司行動電話服務
申請書為一式四聯，丙○○○股份有限公司服務申請書則為一式三聯，以複寫方式製
作，故各該聯內均有「己○○」之署押，其中有一聯係客戶留存），均沒收。
    事  實
一、庚○○曾因違反麻醉藥品管理條例、槍砲彈藥刀械管制條例、偽造文書、偽造印
    文、贓物案件，經法院判處有期徒刑，並定應執行刑二年，又因竊盜案件，經法
    院判處有期徒刑九月，又因強盜案件，經法院判處有期徒刑三年十月，接續執行
    ，於民國（下同）八十七年九月四日因假釋期滿而執行完畢。另又因違反毒品危
    害防制條例案件，經法院判處有期徒刑十月、六月，定應執行刑一年二月；又因
    違反毒品危害防制條例案件，經法院判處有期徒刑七月、八月，定應執行刑一年
    二月，接續執行，而於九十二年七月二十九日假釋；再因竊盜案件，經法院判處
    有期徒刑一年八月，而撤銷假釋，接續執行，應執行至九十四年八月二十五日。
二、庚○○意圖為自已不法之所有，於九十二年三月十九日下午三時許，至戊○○
    位於彰化縣永靖鄉五福村五常巷一八五弄五十七號住處，竊取該住處客廳桌上己○○所有之國民身分證一枚，得手後隨即逃逸。庚○○為避免其受通緝之身分遭
    識破，基於變造國民身分證後持以行使之概括犯意，將上開竊得之己○○國民身
    分證上之己○○相片撕下，再換貼自己相片之方式，而變造己○○之國民身分證
    原本，足生損害於己○○及戶政機關對於戶籍管理之正確性，並基於概括犯意，
    多次使用該變造之身分證，多次用以偽造私文書並行使，以多次詐欺財物及不法
    利益。庚○○於九十二年四月二十四日下午四時十五分許，駕駛引擎號碼為0
    000000號、懸掛車牌號碼為ＰＹ－１４５９號之自小客車，在雲林縣虎尾
    鎮廉使里空軍訓練基地前交叉路口，與江仲生駕駛車號ＰＦ－９４６號自小客車
    發生擦撞，警察據報後前往現場處理，庚○○為掩飾身分，竟持前開變造之己○○國民身分證，冒用己○○名義，在九一雲警交字第ＫＡＣ１４０３３６及ＫＡ
    Ｃ１４０３３７號舉發違反道路交通管理事件通知單移送聯之收受通知聯者簽章
    欄，偽造「己○○」署押一枚（該偽造之署押並因而複印於該通知單之回覆聯、
    存查聯上），以示收到該通知單，庚○○並據以行使而交付予警員收執，表示由
    「己○○」受領通知單之意思，足以生損害於警察機關對道路交通違規事件取締
    與管理之正確性及己○○；庚○○復基於同一犯意，冒用己○○名義應訊，在雲
    林縣警察局埒內派出所九十二年四月二十四日下午三時許之警訊筆錄上，偽簽「
    己○○」署押三枚及捺按指印七枚，足以生損害於警察機關對偵訊筆錄之正確性
    及己○○。庚○○另基於概括犯意，意圖為自己免費撥打行動電話不法利益，
    在未經己○○同意下，分別於九十二年四月二日、四月三日逕持己○○上該國民
    身分證，前往位於彰化縣社頭鄉○○○路四四七號「久泰通信企業社」（下稱久
    泰通信），假冒己○○名義，委託久泰通信不知情之銷售人員李天富代辦向和信
    電訊股份有限公司（下稱和信電訊，申請行動電話門號為0000000000
    號，ＳＩＭ卡號：0000000000000000000號，行動電話與Ｓ
    ＩＭ卡係同一張申請書）、丙○○○股份有限公司（下稱丙○○○，申請行動電
    話門號為0000000000，ＳＩＭ卡號：0000000000000號
  ，行動電話與ＳＩＭ卡係同一張申請書）及甲○○○○股份有限公司（下稱台哥
    大公司，申請行動電話門號為0000000000號，ＳＩＭ卡號：0000
    0000000000000000號，行動電話與ＳＩＭ卡係同一張申請書）
    ，並在和信電訊行動電話服務申請書、丙○○○服務申請書、ＡＮＮＣ２１１３
    專案切結同意書、台哥大公司行動電話服務申請書、Ｈ－Ｔ－１９０專案切結同
    意書上申請人簽章欄偽造「己○○」之署押共五枚（其中和信電訊、台哥大公司
    行動電話服務申請書為一式四聯，丙○○○服務申請書則為一式三聯，以複寫方
    式製作，故各該聯內均有「己○○」之署押，其中有一聯係客戶留存），表示已
    同意租用行動電話門號，再由經銷代理商久泰通信交還給上該各電信公司，而主
    張係由「己○○」所親自簽立申請書及同意書，致使上開各電信公司陷於錯誤，
    而誤認係己○○本人所申請，並經由久泰通信交付上開行動電話門號之ＳＩＭ卡
    晶片卡各一張，供其輪流按裝於其所有之行動電話上使用，據以連續撥打通信，
    合計取得相當於一千三百八十八元之財產上不法利益（和信電訊哈啦９００月租
    費為九百元，丙○○○ＡＮＮＣ２１１３月租費為二百八十八元，台哥大Ｈ－Ｔ
    －１９０專案月租費為二百元）而足生損害於己○○、和信電訊、丙○○○、台
    哥大公司及該經銷代理商久泰通信。
三、案經雲林縣警察局虎尾分局報告台灣雲林地方法院檢察署檢察官偵查起訴。
    理  由
一、本件被告所犯為死刑、無期徒刑、最輕本刑為三年以上有期徒刑以外之罪，其於
    準備程序中就被訴事實為有罪陳述，經法官告知簡式審判程序之旨，並聽取公訴
    人、被告意見後，本院決定由受命法官獨任進行簡式審判程序，在此先行說明。
二、被告坦白承認上述事實，並有己○○、戊○○的警察訊問筆錄，被告以「己○○
    」名義署押的警察訊問筆錄，以及車輛竊盜、車牌失竊資料個別查詢報表－查詢
    資料認可資料、車籍作業系統－查詢認可資料二紙、贓物認領保管收據二紙、道
    路交通事故現場圖、道路交通事故調查報告表、雲林縣警察局舉發違反道路交通
    管理事件通知單二紙、和信電訊行動電話服務申請書、丙○○○用戶申請書、台
    哥大行動電話服務申請書、ＡＮＮＣ２１１３專案切結同意書、Ｈ－Ｔ－１９０
    專案切結同意書各乙身及照片十張可以佐證，上述事實已經可以認定。
三、被告的行為，(一)觸犯刑法第三百二十條第一項之竊盜罪，第二百十六條、第二百
    十二條之行使變造身分證罪，第二百十六條、第二百十條之行使偽造私文書罪，
    第第二百十七條第一項之偽造署押罪，第三百三十九條第一項詐欺取財罪（詐取
    ＳＩＭ晶片卡），第三百三十九條第二項詐欺得利罪（取得相當於免付費撥打電
    話之利益部分）。(二)被告偽造舉發違反道路交通管理事件通知單、行動電話申請
    書及切結書上之署押，為偽造私文書之階段行為，不另論罪。而偽造私文書之行
    為及變造身分證之行為，復為行使私文書及行使變造身分證之行為所吸收，只論
    以行使變造特種文書及行使偽造私文書罪。被當先後多次冒用「己○○」名義在
    舉發違反道路交通管理事件通知單、警察訊問筆錄上簽名、捺指印而偽造署押之
    行為，係利用同一機會，在同一時段就同一犯罪構成事實，本於單一犯意接續進
    行，以實現一犯罪構成要件之單一行為，為接續犯，僅論以一罪。被告利用不知
    情之久泰通信職員李天富申請行動電話門號使用，為間接正犯。(三)被告前後多次
    行使變造身分證、行使偽造私文書及詐欺取財、詐欺得利等犯行，均時間緊接，
    觸犯構成要件相同之罪名，顯係出於概括之犯意為之，為連續犯，依刑法第五十
    六條之規定，各以一罪論，並加重其刑。(四)被告因案遭台灣彰化地方法院通緝，
    為避免其受通緝之身分遭識破，故竊取身分證後加以變造，嗣後並持以行使，是
    被告所犯竊盜、連續行使變造身分證、偽造署押、連續行使偽造私文書、連續詐
    欺取財、連續詐欺得利等罪間，互有方法結果之牽連關係，應從一重之連續行使
    偽造私文書罪處斷。(五)被告有上述前科，此有被告全國前案紀錄表一件可證，其
    於有期徒刑執行完畢後五年內再犯本件有期徒刑以上之罪，是累犯，應該依法遞
    加其刑。(六)法官審酌：被告素行不良，本案的犯罪次數、被害人甚多，惟其坦白
    承認犯行，態度良好，因而量處如主文所示之刑。至於偽造的署押，均應沒收。
四、本件判決適用的法律：刑事訴訟法第二百七十三條之一第一項、第二百八十四條
    之一、第二百九十九條第一項前段，刑法第二百十條、第二百十二條、第二百十
    六條、第二百十七條、第三百二十條、第三百三十九條第一項、第二項、第五十
    六條、第五十五條、第四十七條、第二百十九條，罰金罰鍰提高標準條例第一條
    前段。
本案經檢察官乙○○偵查起訴，檢察官丁○○到庭執行職務。
中　　　華　　　民　　　國　　　九十三　年　　　五　　　月　　二十五　　日
                                      台灣雲林地方法院刑事第二庭
                                              法  官  林  輝  煌
右正本證明與原本無異。
如不服本判決，應於送達後十日內向本院提出上訴狀（須附繕本），上訴於台灣高等
法院台南分院。
                                              書記官  陳  美  華
中　　　華　　　民　　　國　　　九十三　年　　　五　　　月　　二十七　　日
附錄本案論罪科刑法條全文：
第二百十條
  偽造、變造私文書，足以生損害於公眾或他人者，處五年以下有期徒刑。
第二百十二條
  偽造、變造護照、旅券、免許證、特許證及關於品行、能力服務或其他相類之證書
  、介紹書，足以生損害於公眾或他人者，處一年以下有期徒刑、拘役或三百元以下
  罰金。
第二百十六條
  行使第二百十條至第二百十五條之文書者，依偽造、變造文書或登載不實事項或使
  登載不實事項之規定處斷。
第二百十七條
  偽造印章、印文或署押，足以生損害於公眾或他人者，處三年以下有期徒刑。
  盜用印章、印文或署押，足以生損害於公眾或他人者，亦同。
第三百二十條
  意圖為自己或第三人不法之所有，而竊取他人之動產者，為竊盜罪，處五年以下有
  期徒刑、拘役或五百元以下罰金。
  意圖為自己或第三人不法之利益，而竊佔他人之不動產者，依前項之規定處斷。
  前二項之未遂犯罰之。
第三百三十九條
  意圖為自己或第三人不法之所有，以詐術使人將本人或第三人之物交付者，處五年
  以下有期徒刑、拘役或科或併科一千元以下罰金。
  以前項方法得財產上不法之利益或使第三人得之者，亦同。
  前二項之未遂犯罰之。
（上述條文的罰金刑，應該依罰金罰鍰提高標準條例規定，提高為十倍）
